【裁判字號】    91,訴,1351
【裁判日期】    920115
【裁判案由】    偽造貨幣
【裁判全文】
臺灣臺北地方法院刑事判決                        九十一年度訴字第一三五一號
    公  訴  人  臺灣臺北地方法院檢察署檢察官
    被      告  乙○○  男  二.
    指定辯護人  本院公設辯護人  甲○○
右列被告因偽造貨幣案件，經檢察官提起公訴（九十一年度偵字第一二九二六號），
本院判決如左：
      主  文
乙○○意圖供行使之用，而收集偽造之通用紙幣，處有期徒刑參年貳月。扣案偽造新
台幣壹仟元紙鈔貳張（號碼ＢＫ一三六八二六ＹＨ、ＢＭ七五三００五ＹＣ）及偽造
新台幣伍佰元紙鈔共貳佰貳拾貳張（號碼ＡＫ三二０四０二ＸＥ號柒拾張、號碼ＡＫ
三二０四０四ＸＥ號陸拾陸張、號碼ＡＫ三二０四０三ＸＥ號陸拾肆張、號碼ＡＫ三
二０四三四ＸＥ號陸張、號碼ＡＫ0000000ＸＥ號捌張、號碼三二０四三二號
ＸＥ號捌張）及印有五００字樣之「變色窗式安全線」貼紙拾肆張均沒收。
      事  實
一、乙○○基於意圖供行使之用，而收集偽造通用紙幣之犯意，於民國九十一年六月
    二十五日凌晨二時許，在台北市○○區○○街夜市某處，明知綽號「阿強」、「
    風神」真實姓名年籍不詳之二名成年男子所交付之新台幣（下同）一千元之紙鈔
    二張（號碼ＢＫ一三六八二六ＹＨ、ＢＭ七五三００五ＹＣ）及新台幣五百元之
    紙鈔共二百二十二張｛號碼ＡＫ三二０四０二ＸＥ號七十張（起訴書誤繕為六十
    九張）、號碼ＡＫ三二０四０四ＸＥ號六十六張（起訴書誤繕為六十七張）、號
    碼ＡＫ三二０四０三ＸＥ號六十四張、號碼ＡＫ三二０四三四ＸＥ號六張、號碼
    ＡＫ0000000ＸＥ號八張、號碼三二０四三二號ＸＥ號八張｝，共計十一
    萬三千元及印有五００字樣之「變色窗式安全線」十四張貼紙半成品（起訴書誤
    繕為條碼），均屬通用偽造紙幣，竟無償予以全數收集，尚未行使該批偽鈔，旋
    於當日凌晨三時十分許，在台北市○○區○○街二五一號前，為警查獲，並扣得
    前開偽造通用紙幣共二百二十四張及偽造印有五００字樣之「變色窗式安全線」
    貼紙十四張。
二、案經台北市政府警察局萬華分局報請台灣台北地方法院檢察署檢察官偵查起訴。
      理  由
一、右揭犯罪事實，迭據被告乙○○於警訊、偵查中及本院審理時供承不諱，並供稱
    ：伊開計程車為業，「阿強」及「風神」叫伊將偽鈔拿去交給開計程車的司機，
    看好不好用，他又說偽鈔上條碼會掉（按指變色窗式安全線），如果掉了可以拿
    來貼，但伊尚未用過就被捉了等語（見偵卷第五十八頁反面），可見被告明知「
    阿強」及「風神」二人所交付紙幣係偽鈔仍予以收受，則其主觀上顯有供行使之
    用而收集偽造通用紙幣之不法意圖甚明。又扣案面額一千元及五百元紙鈔共二百
    二十四張及偽造印有五００字樣之「變色窗式安全線」貼紙十四張均送請中央銀
    行發行局鑑定結果：「新版新台幣一千元券二張（號碼ＢＭ七五三００五ＹＣ、
    ＢＫ一三六八二六ＹＨ），五百元券二二二張（號碼ＡＫ三二０四０三ＸＥ號六
    十四張、號碼ＡＫ三二０四０四ＸＥ號六十六張、號碼ＡＫ三二０四０二ＸＥ號
    七十張、號碼ＡＫ三二０四三四ＸＥ號六張、號碼ＡＫ三二０四三二號ＸＥ號八
    張、號碼ＡＫ0000000ＸＥ號八張）及偽鈔條碼十四張均屬偽造。該批偽
    鈔均係以彩色噴墨方式仿印，無隱藏字及凹版印紋凸起效果；紙質與真鈔不同，
    以螢光筆繪製仿紙張螢光纖維絲，水印以灰色墨在紙張背面仿製，安全線在紙張
    背面以噴墨方式仿印，另鈔券正面五段裸露部分以燙印方式（含面額數字）先燙
    於箔膜上再黏貼仿造，無折光變色效果，部分偽鈔左下角面額數字以亮光物質仿
    折光變色油墨，無折色變色反應」等語，此有該局九十一年七月三十一日台央發
    字第０九一００三七四七七號函在卷可稽（見偵卷第三十七頁、第三十八頁）。
    足徵被告自白與事實相符，堪予採信。是本件事證明確，被告犯行洵堪認定。
二、按刑法第一百九十六條第一項之收集，乃謂收藏蒐集之意，本罪以意圖供行使之
    用而為收集之行為為要件，即圖以偽幣作為真幣使用之目的而為收集。核被告所
    為，係犯刑法第一百九十六條第一項之意圖供行使之用而收集偽造通用紙幣罪。
    爰審酌被告明知偽鈔嚴重影響金融秩序，竟收集多達二百二十四張總面額為十一
    萬三千元之偽鈔，其為圖不勞而獲之犯罪動機，自屬可議，惟事後供承罪行不諱
    及犯後態度尚稱良好等情狀，量處如主文所示之刑。
三、扣案偽造新台幣一千元紙鈔二張（號碼ＢＫ一三六八二六ＹＨ、ＢＭ七五三００
    五ＹＣ）及偽造新台幣五百元紙鈔共二百二十二張（號碼ＡＫ三二０四０二ＸＥ
    號七十張、號碼ＡＫ三二０四０四ＸＥ號六十六張、號碼ＡＫ三二０四０三ＸＥ
    號六十四張、號碼ＡＫ三二０四三四ＸＥ號六張、號碼ＡＫ0000000ＸＥ
    號八張、號碼三二０四三二號ＸＥ號八張）係屬偽造通用紙幣。而扣案印有五０
    ０字樣之「變色窗式安全線」貼紙十四張係構成偽造紙幣之部分，應視為偽造通
    用紙幣之半成品，均依刑法第二百條規定宣告沒收。
據上論斷，應依刑事訴訟法第二百九十九條第一項前段，刑法第一百九十六條第一項
、第二百條，罰金罰鍰提高標準條例第一條前段，判決如主文。
本案經檢察官羅月君到庭執行職務。
中      華      民      國  九十二    年      一      月     十五     日
                              臺灣臺北地方法院刑事第一庭
                                  法    官    傅  中  樂
右正本證明與原本無異。
如不服本判決，應於判決送達後十日內，向本院提出上訴狀。
                                  書 記 官    林  明  龍
中      華      民      國    九十二    年      一      月     十五     日
附論罪科刑依據法條：
刑法第一百九十六條第一項
行使偽造、變造之通用貨幣、紙幣、銀行券或意圖供行使之用而收集或交付於人者，
處三年以上十年以下有期徒刑，得併科五千元以下罰金。


司法院資訊處製作；財團法人民間司法改革基金會備份。
